臺灣臺東地方法院民事判決　　　　　　　 95年度訴字第215號
原　　　告　甲○○
訴訟代理人　蕭芳芳律師
被　　　告　乙○○
　　　　　　丙○○
上列當事人因被告等竊盜案件，經原告提起刑事附帶民事訴訟，
請求損害賠償事件，經本院刑事庭裁定移送前來（95年度附民字
第28號），本院於民國96年8月9日言詞辯論終結，判決如下：
    主  文
被告應連帶給付原告新臺幣肆拾柒萬柒仟零陸拾伍元及自民國九
十五年十月十八日起至清償日止，按年息百分之五計算之利息。
原告其餘之訴駁回。
訴訟費用由被告連帶負擔百分之十七，餘由原告負擔。
本判決第一項得假執行。
原告其餘假執行之聲請駁回。
    事實及理由
一、被告經合法通知，均無正當理由，未於言詞辯論期日到場，
    核無民事訴訟法第386條所列各款情形，爰依原告聲請，由
    其一造辯論而為判決。
二、原告主張：被告共同於民國95年2月11日晚間，趁原告外出
    之際，侵入原告位於臺東市○○路○段749號住處，打破原告
    門窗後入內竊取原告所有如附表所示之金飾1批、紙幣及現
    金，致原告共受有新臺幣（下同）2,753,800元之損害，爰
    依民法第184條第1項、第185條，請求被告負連帶賠償責任
    。並聲明：(一)被告應連帶返還原告如附表所示之金子及紙幣
    ，如不能返還時，應連帶給付原告2,753,800元及自95年10
    月18日起至清償日止按年息5%計算之利息。(二)願供擔保請准
    宣告假執行。
三、被告則均以：彼等確有前往原告住處竊取金飾1批及現金115
    ,000 元無訛，金飾部分已於次日全部由被告丙○○攜往中
    壢金玉豐銀樓變賣花用殆盡，但並無原告所主張如此多之數
    量等語，資為抗辯。並均聲明：駁回原告之訴。
四、本件經本院整理兩造爭執及不爭執事項如下：
(一)不爭執事項：
  1.被告乙○○於95年2月11日當天晚上6-7時，趁原告外出之際
    ，破壞陽台玻璃門侵入原告位於臺東市○○路○段749號住
    處，竊得金飾1批及現金115,000元。被告丙○○則在外把風
    接應。
  2.被告竊得原告之金飾，曾於95年2月12日即由被告丙○○攜
    至中壢市○○路154號金玉豐銀樓變賣，賣得價金為309,292
    元。
  3.原告曾於95年5月18日於臺東縣警察局臺東分局指認後，經
    查證後無重複指認而發還之物品共17件。
(二)爭執之事項：原告請求被告返還如附表所示之物品，或於無法
  返還時易為金錢賠償，是否有理由？如為金錢賠償，得請求之
  金額若干？
五、得心證之理由：
(一)原告主張被告共同於95年2月11日晚間，趁原告外出之際，侵
  入原告位於臺東市○○路○段749號住處，打破原告門窗入內竊
  取原告所有之金飾1批、紙幣及現金115,000元等情，為兩造所
  不爭執，且被告所犯竊盜罪，經本院以95年度訴字第202號判
  決被告乙○○有期徒刑6年、被告丙○○有期徒刑4年，並均於
  刑之執行前，令入勞動場所強制工作3年確定等情，為被告所
  不爭執，並經本院依職權調取本院95年度訴字第202號刑事案
  件全卷查核無訛，自堪信為真實，從而原告主張被告應負共同
  侵權行為責任，即屬可採。
(二)按因故意或過失，不法侵害他人之權利者，負損害賠償責任；
  數人共同不法侵害他人之權利者，連帶負損害賠償責任；民法
  第184條第1項前段、第185條第1項前段分別定有明文。經查：
  本件被告乙○○於刑事案件偵查中警詢時即供稱：伊與被告丙
  ○○一同前往臺東縣臺東市○○路○段749號竊得金飾、現金
  後，金飾於次日交被告丙○○前往金玉豐銀樓變賣。伊將其中
  5萬元分予被告丙○○，餘則均花用殆盡等語（參警卷3246號
  (一)第43頁）。經警查證結果，被告丙○○於95年2月12日向該
  銀樓變賣之金飾共154.07台錢，有金玉豐銀樓飾金條塊登記簿
  影本在卷可稽（參警卷3246號(一)第224頁）。則原告此部分之
  主張尚堪採信。至逾此部分，原告固提出照片25紙及保證書40
  紙為據，然上開證據並無從確實證明原告確有上開金飾以外之
  損失，且本件被告係於竊盜後次日，即將金飾攜往變賣，衡情
  竊取金飾其意通常係為變現花用，應無保留部分金飾不加變賣
  之理，是被告抗辯所竊得之金飾已於次日均全部變賣予金玉豐
  銀樓乙節，應堪採信。是原告主張尚有逾前開遭變賣以外之金
  飾為被告所竊一情，即無從證明而難以憑採。
(三)次按負損害賠償責任者，除法律另有規定或契約另有訂定外，
  應回復他方損害發生前之原狀；不能回復原狀或回復顯有重大
  困難者，應以金錢賠償其損害，民法第213條第1項、第215條
  分別定有明文。是民法規定損害賠償之方法，以回復原狀為原
  則，金錢賠償為例外，倘不能回復原狀或回復顯有重大困難者
  ，則應以金錢賠償其損害。又損害賠償之目的，在於填補所生
  之損害，其應回復原狀者，並非原來狀態，而係應有狀態，應
  將損害事故發生後之變動情況考慮在內，故請求金錢賠償，其
  有市價者，應以請求或起訴時之市價為準（最高法院76年度台
  上字第438號裁判參照）。經查，被告上開竊取之現金均已花
  用完畢，金飾復已變賣得款花用，原告所受損害顯然不能回復
  原狀或回復有重大困難，則原告請求被告以金錢賠償其損害，
  洵屬有據。本件起訴時金飾價格為每台錢2,350元，有臺東縣
  金銀珠寶商業同業公會證明書1紙在卷可考，則本件原告就金
  飾部分之損害應為362,065元（2,350×154.07＝362,065，元
  以下4捨5入）。從而，本件原告因遭被告竊盜所受之損害合計
  為477,065元（362,065＋115,000＝477,065），應堪認定。
六、綜上所述，原告依民法第184條第1項前段、第185條第1項前
    段、第213條第1項、第215條規定，請求被告應連帶給付原
    告477,065元，及自95年10月18日起至清償日止，按年息5%
    計算之利息部分，即屬有據，應予准許，逾此範圍之請求，
    於法不合，應予駁回。
七、按所命給付金額或價額未逾500,000元之判決，應依職權宣
    告假執行，民事訴訟法第389條第1項第5款定有明文。本件
    原告勝訴部分，應依職權宣告假執行。其餘假執行之聲請，
    因訴之駁回而失所附麗，不應准許。
八、本件判決基礎已臻明確，兩造其餘攻防方法及訴訟資料，經
    本院審酌後，核與判決不生影響，無逐一論駁之必要，併此
    敘明。
九、據上論結，本件原告之訴為一部有理由，一部無理由，依民
    事訴訟法第385條第1項前段、第79條、第85條第2項、第389
    條第1項第5款，判決如主文。
中　　華　　民　　國　　96　　年　　08　　月　　23　　日
                  民事庭審判長法  官  楊智勝
                              法  官  詹慶堂
                              法  官  林恒祺
以上正本係照原本作成。
如對本判決上訴，須於判決送達後20日內向本院提出上訴狀。
中　　華　　民　　國　　96　　年　　08　　月　　23　　日
                              書記官　郭友香
